臺灣臺南地方法院刑事裁定　
111年度撤緩字第167號
聲  請  人  臺灣臺南地方檢察署檢察官
受  刑  人  黃信淳


上列聲請人因受刑人於緩刑期內有得撤銷緩刑之原因，聲請撤銷
緩刑之宣告（111年度執聲字第941號），本院裁定如下：
    主  文
黃信淳於臺灣橋頭地方法院一一０年度交簡字第一０九六號刑事簡
易判決之緩刑宣告撤銷。
    理  由
一、聲請意旨略以：受刑人黃信淳因犯無駕駛執照駕車之過失傷
    害案件，經臺灣橋頭地方法院(下稱橋頭地院)於民國110年1
    2月2日以110年度交簡字第1096號（偵查案號：臺灣橋頭地
    方檢察署110年度偵字第3945號）判決其犯無駕駛執照駕車
    之過失傷害罪，處有期徒刑2月，如易科罰金，以新臺幣(下
    同)1,000元折算1日，緩刑2年，並應於緩刑期間內履行如附
    表所示之負擔，於111年1月4日確定在案，緩刑期間至113年
    1月3日。惟受刑人經合法通知均未依限履行，違反刑法第74
    條第2項第3款所定負擔情節重大；是核受刑人所為已合於刑
    法第75條之1第1項第4款所定得撤銷緩刑宣告之原因，爰依
    刑事訴訟法第476條規定，聲請撤銷上開緩刑之宣告等語。
二、按緩刑之宣告應撤銷者，由受刑人所在地或其最後住所地之
    地方法院檢察官聲請該法院裁定之，刑事訴訟法第476條定
    有明文。查受刑人之住所地，位在本院管轄地域，有其個人
    戶籍資料查詢結果1份在卷可按，是本件聲請人向本院聲請
    撤銷緩刑之宣告，合乎法定程序，先予敘明。
三、復按緩刑宣告，法院得斟酌情形，命犯罪行為人向被害人支
    付相當數額之財產或非財產上之損害賠償；受緩刑之宣告而
    違反刑法第74條第2項第1款至第8款所定負擔情節重大，足
    認原宣告之緩刑難收其預期效果，而有執行刑罰之必要者，
    得撤銷其宣告，刑法第74條第2項第3款、第75條之1第1項第
    4款分別定有明文。上述規定所謂「情節重大」，係指受判
    決人顯有履行負擔之可能，而隱匿或處分其財產、故意不履
    行、無正當事由拒絕履行或顯有逃匿之虞等情事而言；且刑
    法第75條之1規定採裁量撤銷主義，賦予法院撤銷與否之權
    限，特於該條第1項規定實質要件為「足認原宣告之緩刑難
    收其預期效果，而有執行刑罰之必要」，供作審認之標準，
    此有該條規定之立法理由足資參照。蓋緩刑制度設計之本旨
    ，在鼓勵惡性較輕微之犯罪行為人或偶發犯、初犯得適時改
    過，以促其遷善，復歸社會正途；緩刑以附條件方式為之，
    則係基於個別預防與分配正義之目的，使犯罪行為人得以自
    新並適度填補犯罪所生損害，若有具體事證足認其經宣告緩
    刑後不因此有改過遷善之意，即不宜給予緩刑寬典，因而設
    有撤銷緩刑宣告之制度。是如受刑人未履行緩刑所附負擔，
    自應考量受刑人是否自始真心願意接受該負擔條件，或是否
    有前述無故不履行或逃匿情事，並衡酌受刑人未履行負擔與
    被害人所受損害之具體情況，以資判斷原緩刑宣告是否已難
    收預期效果，而有撤銷並執行刑罰之必要，合先敘明。
四、經查：
  ㈠本件受刑人即被告因犯無駕駛執照駕車之過失傷害案件，前
    經橋頭地院以110年度交簡字第1096號刑事簡易判決就其所
    犯無駕駛執照駕車之過失傷害罪判處有期徒刑2月，如易科
    罰金，以1,000元折算1日，緩刑2年，並應於緩刑期間內履
    行如附表所示之負擔，於111年1月4日確定在案等情，有上
    開判決書及臺灣高等法院被告前案紀錄表可資查考，是依上
    開判決主文內容，受刑人雖受有緩刑宣告，仍應按期履行前
    揭賠償義務。
  ㈡上開案件經移送執行後，臺灣臺南地方檢察署檢察官於111年
    3月16日發文通知受刑人提出支付告訴人施瑞仁、湯富石損
    害賠償金之證明文件，未獲回覆，有該署通知附卷供佐，經
    檢察官向本院聲請撤銷上開緩刑宣告後，本院傳喚受刑人於
    111年9月15日到庭說明，其表示其僅付了4期左右，後面都
    沒有付了等語(見本院卷第21頁)，則受刑人有違反法院依刑
    法第74條第2項第3款所定緩刑負擔之情事，已甚顯然。
　㈢審酌受刑人現年32歲，應有相當之工作能力，且其亦自陳現
    有工作，其接了20幾萬的小工程(見本院卷第22頁)；而原確
    定判決所定之緩刑條件係參酌受刑人與告訴人等於該刑事案
    件審理中，經調解成立之賠償條件，則受刑人應係衡量個人
    資力後而為每期可給付金額之承諾，則該緩刑條件本為受刑
    人所能預見且接受，足認受刑人已充分考慮到自身之經濟狀
    況，可合理期待其會遵守緩刑之條件。然而，受刑人於判決
    確定後，僅給付了4期左右款項，而於上開到庭說明時，表
    示於111年11月20日前可履行所餘全部款項完畢，如仍未付
    ，同意撤銷其緩刑等語(見本院卷第22頁)，然受刑人於開庭
    後迄今仍完全未支付告訴人等任何款項，有本院公務電話紀
    錄在卷可參(見本院卷第29至31頁)，參以上開判決所定受刑
    人按月給付金額尚非鉅額，履行期間亦非短暫，受刑人顯有
    履行之可能，縱其一時遇有困難未能按月全額支付，仍得按
    月給付部分款項或向執行檢察官陳明理由，惟受刑人卻於支
    付4期左右款項後，即全然未再給付，並置之不理(見本院卷
    第22頁)，受刑人顯然沒有履行緩刑條件之誠意及意願。如
    容任受刑人上開恣意不履行緩刑負擔之行為，無異鼓勵刑事
    被告以虛偽應付之心態，隨口承諾賠償，藉以換取緩刑寬典
    後，再無端拒絕履行，若未撤銷其所受之緩刑宣告，實將危
    及法律所欲維持之公平正義及誠信，更有違緩刑制度係為促
    使行為人切實改過遷善之本旨。又受刑人與告訴人等調解並
    經橋頭地院以調解內容為緩刑之條件，於告訴人等之立場，
    當以受刑人履行緩刑條件為最主要之目的，且告訴人等若無
    法依緩刑條件受清償，而受刑人仍得受緩刑之利益，顯不符
    合一般社會大眾之法律情感。是本院綜合上述緩刑條件履行
    情形觀之，堪認受刑人在上開判決確定後，不僅未依照上開
    判決所附緩刑條件遵期給付告訴人等款項，甚至屢屢拖延給
    付，面臨執行檢察官、本院調查是否有撤銷緩刑宣告之原因
    ，仍僅以經濟狀況為由藉詞推託，足見其逃避應負責任之心
    態，及未誠實積極面對該案後續給付事宜，益徵其漠視法律
    上應負擔之給付義務，更彰顯其並無遵守上開緩刑所定負擔
    之意願，受刑人違反刑法第74條第2項第3款所定負擔之情節
    確屬重大，原宣告之緩刑已難收其預期效果，而有執行刑罰
    之必要。從而，聲請人聲請撤銷受刑人前述緩刑宣告，於法
    相合，應予准許。
五、依刑事訴訟法第476條，刑法第75條之1第1項第4款，裁定如
    主文。
中　　華　　民　　國　　111 　年　　11　　月　　30　　日
                  刑事第一庭    法　官　潘明彥
以上正本證明與原本無異。
如不服本裁定，應於收受送達後5日內向本院提出抗告狀。（應
附繕本）
　　　　　　　　　　　　　　　　書記官  蘇豐展
中　　華　　民　　國　　111 　年　　11　　月　　30　　日
附表：   編號 應履行之負擔 參考依據 1 相對人（即被告）願給付聲請人施瑞仁（即告訴人）新臺幣玖萬伍仟元（含強制汽車責任保險金或特別補償基金之補償金，且包含車牌號碼0000-00號自用小客車之價值減損等之財物損害，但不包含上開車輛之殘餘價值及維修費用），自民國一百一十年八月十五日起，於每月十五日以前，按月給付新臺幣伍仟元，至全部清償完畢為止，並以匯款方式分期匯入聲請人指定帳戶（帳戶資料詳卷），如有一期未付，視為全部到期。 橋頭地院110年度橋司附民移調字第415號調解筆錄 2 相對人（即被告）願給付聲請人湯富石（即告訴人）新臺幣壹拾貳萬元（含強制汽車責任保險金或特別補償基金之補償金，但不含車牌號碼0000-00號自用小客車等之財物損害），自民國一百一十年八月十五日起，於每月十五日以前，按月給付新臺幣柒仟元（除最後一期給付新臺幣捌仟元外），至全部清償完畢為止，並以匯款方式分期匯入聲請人指定帳戶（帳戶資料詳卷），如有一期未付，視為全部到期。 橋頭地院110年度橋司附民移調字第415號調解筆錄